臺灣高等法院刑事判決
109年度上訴字第3700號
上  訴  人  
即  被  告  謝承儒




選任辯護人  鄭瑋律師
            黃當庭律師
            陳玟卉律師
上列上訴人即被告因違反毒品危害防制條例等案件，不服臺灣臺
北地方法院109年度訴字第660號，中華民國109年9月15日第一審
判決（起訴案號：臺灣臺北地方檢察署109年度偵字第14227號、
第17431號、第17432號、第17433號），提起上訴，本院判決如
下：
    主  文
原判決關於其附表一編號1、2所示販賣第二級毒品部分暨定應執
行刑部分均撤銷。
謝承儒犯如附表一編號1、2所示之罪，均累犯，各處如附表一編
號1、2所示之刑及沒收。
其他上訴駁回。
前開撤銷改判部分與上訴駁回部分所處之刑，其中有期徒刑部分
，應執行有期徒刑肆年。
    犯罪事實
一、謝承儒明知大麻係屬毒品危害防制條例所列管之第二級毒品
    ，不得非法販賣，竟意圖營利，基於販賣第二級毒品之犯意
    ，分別為下列犯行：
  ㈠於民國108年6月30日上午某時，以其所持用之如附表二編號3
    所示門號0000000000號手機，利用通訊軟體「微信」，與劉
    承昊約定由劉承昊以新臺幣（下同）5萬2,000元之代價，向
    謝承儒購買大麻100公克，再由謝承儒向楊占煊調取足量大
    麻以供販賣。劉承昊隨即於同日（起訴書誤載為107年6月30
    日）下午9時59分許，自其所持用之中國信託商業銀行（下
    稱中信銀行）帳號尾碼634號（帳號詳卷）帳戶匯付定金1萬
    3,000元至謝承儒指定之中信銀行帳號尾碼909號（帳號詳卷
    ）帳戶，經謝承儒確認匯款無誤後，於翌日（即108年7月1
    日）下午7時45分許，至臺北市○○區○○○路0段00號附近某處
    ，向劉承昊收取價金餘款，並將其向楊占煊購得之大麻100
    公克交付劉承昊，以此方式販賣第二級毒品予劉承昊，並自
    該次交易中獲得5,000元之報酬。
　㈡於同年7月3日下午6時許至7時許，以其所持用之上開門號手
    機，利用通訊軟體「微信」，與劉承昊約定由劉承昊以5萬
    元之代價，向謝承儒購買大麻90公克，再由謝承儒向楊占煊
    調取足量大麻以供販賣。劉承昊隨即於翌日（即108年7月4
    日，起訴書誤載為107年7月4日）上午2時45分許，自其所持
    用之上開帳戶匯付定金9,000元至謝承儒指定之中信銀行帳
    號尾碼643號（帳號詳卷）帳戶（係謝承儒向其不知情之女
    友林琬茹所借用），經謝承儒確認匯款無誤後，於同日下午
    9時許，至臺北市○○區○○路000號附近某處，向劉承昊收取價
    金餘款，並將其向楊占煊購得之大麻90公克交付劉承昊，以
    此方式販賣第二級毒品予劉承昊，並自該次交易中獲得3,00
    0元之報酬。
二、謝承儒明知具有殺傷力之子彈係屬槍砲彈藥刀械管制條例所
    列管之彈藥，非經中央主管機關許可，不得持有，竟基於持
    有之犯意，於103年間某時，在其位於臺北市○○區○○街00巷0
    0號1樓住處，取得其亡父謝維和（於100年7月7日死亡）所
    遺留之如附表二編號4、5所示具有殺傷力之子彈46顆，並以
    塑膠袋及乾燥劑封存、置於上址住處、拍照把玩等方式持有
    之。
三、嗣劉承昊於108年8月1日因販賣大麻而為警查獲（劉承昊所
    犯販賣第二級毒品部分，另經本院以109年度上訴字第1447
    號判處罪刑確定），向警供出其大麻來源為謝承儒，經警於
    109年5月19日上午10時40分許，持臺灣臺北地方法院核發之
    搜索票，至謝承儒上址住處執行搜索，扣得如附表二所示之
    物，始查悉上情。
四、案經臺北市政府警察局信義分局報告臺灣臺北地方檢察署檢
    察官偵查起訴。
    理  由
壹、證據能力部分：
    本案據以認定被告謝承儒犯罪之供述證據，其中屬於傳聞證
    據之部分，檢察官、被告及辯護人在本院審理時均未爭執其
    證據能力，復經本院審酌認該等證據之作成無違法、不當或
    顯不可信之情況，非供述證據亦查無公務員違背法定程序而
    取得之情事，揆諸刑事訴訟法第158條之4反面解釋、第159
    條至第159條之5規定，均有證據能力。
貳、實體部分：　　
一、前揭事實，業據被告於警詢、偵查、原審及本院審理時坦承
    不諱（見偵17431卷第43至47頁、偵17432卷第23至31頁、偵
    14227卷第241至245、250、264至265、316至318頁、原審訴
    字卷第30至34頁、本院卷第124、177、558頁），核與證人
    即購毒者劉承昊於警詢及偵查中（見偵17432卷第62至64、6
    8、71至72、75至76頁、偵14227卷第210至212頁）、證人即
    被告之女友林琬茹於警詢時（見偵14227卷第59至62頁）證
    述情節大致相符，並有劉承昊指認犯罪嫌疑人紀錄表（見偵
    17432卷第77至79頁）、劉承昊與被告間手機通訊軟體對話
    紀錄翻拍照片暨譯文（見偵17432卷第189至205頁）、中信
    銀行帳號尾碼634號帳戶存摺影本、帳號尾碼909號、643號
    帳戶存摺交易明細（見偵17432卷第211至215、221、227至2
    28頁）、匯款單翻拍照片（見他3860卷第102頁）、蒐證照
    片（見偵14227卷第75、81至127頁、偵17431卷第85至91、9
    5、97、115至117頁）附卷可稽，暨如附表二編號3、4-1、4
    -2、5-1、5-2所示手機、子彈扣案可證，其中編號4-1、4-2
    、5-1、5-2所示子彈經鑑定結果，認分屬制式散彈、非制式
    子彈，均具有殺傷力（鑑定結果詳如各該編號所載）等情，
    亦有內政部警政署刑事警察局109年6月10日刑鑑字第109005
    5425號鑑定書在卷可憑（見偵17431卷第243至244頁），足
    認該等子彈均具有殺傷力無訛。綜上所述，本案事證明確，
    被告犯行均堪認定，應予依法論科。
二、法律適用之理由：　　
　㈠按刑法第2條第1項規定：「行為後法律有變更者，適用行為
    時之法律，但行為後之法律有利於行為人者，適用最有利於
    行為人之法律」，係規範行為後法律變更所生新舊法律比較
    適用之準據法，而為「從舊從輕」之比較時，應就罪刑有關
    之共犯、未遂犯、想像競合犯、牽連犯、連續犯、結合犯，
    以及累犯加重、自首減輕暨其他法定加減原因（如身分加減
    ）與加減例等一切情形，綜其全部罪刑之結果而為比較（最
    高法院95年度第8次刑事庭會議決議參照）。查被告行為後
    ，毒品危害防制條例第4條第2項、第17條第2項等規定業於1
    09年1月15日修正公布，自同年7月15日施行，其中第4條第2
    項法定刑由「無期徒刑或7年以上有期徒刑，得併科新臺幣1
    000萬元以下罰金」，修正為「無期徒刑或10年以上有期徒
    刑，得併科新臺幣1500萬元以下罰金」，第17條第2項則由
    「犯第4條至第8條之罪於偵查及審判中均自白者，減輕其刑
    」，修正為「犯第4條至第8條之罪於偵查及歷次審判中均自
    白者，減輕其刑」，比較新舊法結果，適用修正前之規定，
    對被告較為有利，依刑法第2條第1項前段規定，自應整體適
    用修正前之舊法論處。故核被告前揭事實欄一㈠、㈡所為，均
    係犯修正前毒品危害防制條例第4條第2項之販賣第二級毒品
    罪，前揭事實欄二所為，則係犯槍砲彈藥刀械管制條例第12
    條第4項之非法持有子彈罪。其販賣第二級毒品前持有第二
    級毒品之低度行為，均應為販賣第二級毒品之高度行為所吸
    收，皆不另論罪。其意圖販賣而持有第二級毒品之行為，與
    事後販賣第二級毒品之行為，有法條競合關係，亦不另論罪
    （最高法院101年度第10次刑事庭會議決議參照）。
　㈡被告所犯上開3罪間，犯意各別，行為互殊，應予分論併罰。
  ㈢刑法第47條所規定累犯之加重，以受徒刑之執行完畢，或一
    部之執行而赦免後，5年以內故意再犯有期徒刑以上之罪者
    ，為其要件。良以累犯之人，既曾犯罪受罰，當知改悔向上
    ，竟又重蹈前愆，足見其刑罰感應力薄弱，基於特別預防之
    法理，非加重其刑不足使其覺悟，並兼顧社會防衛之效果。
    職是，應依累犯規定加重其刑者，主要在於行為人是否曾受
    徒刑之執行完畢後，猶無法達到刑罰矯正之目的為要。而數
    罪併罰之案件，雖應依刑法第50條、第51條規定就數罪所宣
    告之刑定其應執行之刑，然此僅屬就數罪之刑，如何定其應
    執行者之問題，本於數宣告刑，應有數刑罰權，此項執行方
    法之規定，並不能推翻被告所犯係數罪之本質，若其中一罪
    之刑已執行完畢，自不因嗣後定其執行刑而影響先前一罪已
    執行完畢之事實，謂無累犯規定之適用（最高法院104年度
    第6次刑事庭會議決議意旨參照）。查被告前於107年間因不
    能安全駕駛案件，經臺灣臺北地方法院以107年度交簡字第3
    58號判處有期徒刑3月確定，於107年7月30日易科罰金執行
    完畢，惟其於107年間另因詐欺案件，經同法院以107年度簡
    字第3187號判處有期徒刑2月確定，上開二罪刑再經同法院
    以108年度聲字第768號裁定應執行有期徒刑4月確定，於108
    年8月5日易科罰金執行完畢，此有卷附本院被告前案紀錄表
    可按，揆諸前揭說明，被告在所犯不能安全駕駛罪執行完畢
    5年以內故意再犯本案販賣第二級毒品罪，且本案非法持有
    子彈之行為終了亦係在不能安全駕駛罪執行完畢5年以內，
    固均應構成累犯，惟前案（不能安全駕駛罪）與本案之罪質
    不同，且前案係以易科罰金之方式執行完畢，與實際入監接
    受教化、矯正措施之情形自屬有別，尚難認其有特別之惡性
    或對於刑罰之反應力顯然薄弱而無法收矯治之效，參酌司法
    院釋字第775號解釋意旨，不予加重其法定最低本刑。
  ㈣關於刑之減輕：
　⒈被告就前揭事實欄一所載販賣第二級毒品共2次犯行，於偵查
    及審判中皆已自白，均應依修正前毒品危害防制條例第17條
    第2項規定減輕其刑。
　⒉被告為警查獲後，供出前揭事實欄一所載毒品來源均為楊占
    煊，因而查獲楊占煊，並經檢察官以楊占煊販賣大麻予被告
    共2次，涉犯販賣第二級毒品共2罪嫌，對楊占煊提起公訴，
    此有卷附臺北市政府警察局信義分局110年3月8日北市警信
    分刑字第11030025662號函暨所附刑事案件報告書、臺灣臺
    北地方檢察署檢察官110年度偵字第8363號起訴書可參（見
    本院卷第411至416、513至520頁），就被告所犯販賣第二級
    毒品共2罪部分，均應依毒品危害防制條例第17條第1項規定
    減輕其刑，並遞減之。
　⒊再按槍砲彈藥刀械管制條例第18條第4項前段規定：「犯本條
    例之罪，於偵查或審判中自白，並供述全部槍砲、彈藥、刀
    械之來源及去向，因而查獲或因而防止重大危害治安事件之
    發生者，減輕或免除其刑。」其立法本旨，係在鼓勵犯上開
    條例之罪者自白，如依其自白進而查獲該槍彈、刀械的來源
    供給者及所持有的槍彈、刀械去向，或因而防止重大危害治
    安事件的發生時，既能及早破獲相關犯罪人員，並免該槍彈
    、刀械續遭持為犯罪所用，足以消弭犯罪於未然，乃予寬遇
    ，以啟自新。反之，犯該條例之罪者，雖於偵查或審判中自
    白，但若並未因而查獲該槍砲、彈藥、刀械的來源及去向，
    追究相關之犯罪人員，或因而防止重大危害治安事件之發生
    ，自不符合該條項減免其刑之要件（最高法院108年度台上
    字第2655號判決意旨參照）。本案被告雖於偵查及原審審理
    時均自白持有上開具殺傷力之子彈犯行，並供述附表二編號
    4、5所示子彈係其父謝維和遺留在住處，其未轉交他人等語
    （見偵14227卷第316至317頁、原審訴字卷第33至34頁），
    惟謝維和早於本案為警查獲前之100年7月7日死亡，此有被
    告戶籍資料所載個人記事欄可稽（見原審訴字卷第15頁），
    核無因被告供出來源及去向而查獲上、下手、或因而防止重
    大危害治安事件發生等情，自無從依上開規定減免其刑。至
    被告曾否持用本案子彈破壞治安，或將之轉讓他人，僅屬被
    告是否另構成其他犯罪或本案犯後量刑之參考，仍難執此逕
    謂符合前開減免其刑規定之要件，併此敘明。　
　⒋又刑法第59條規定之酌量減輕其刑，必須犯罪另有特殊之原
    因與環境，在客觀上足以引起一般同情，認為即使予以宣告
    法定最低度刑，猶嫌過重者，始有其適用。此所謂法定最低
    度刑，固包括法定最低本刑；惟遇有其他法定減輕之事由者
    ，則應係指適用其他法定減輕事由減輕其刑後之最低度刑而
    言。倘被告別有法定減輕事由者，應先適用法定減輕事由減
    輕其刑後，猶認其犯罪之情狀顯可憫恕，即使科以該減輕後
    之最低度刑仍嫌過重者，始得適用刑法第59條規定酌量減輕
    其刑（最高法院100年度台上字第744號判決意旨參照）。本
    案被告販賣大麻共2次，數量多達100公克、90公克，價金高
    達5萬2,000元、5萬元，實際獲利已達5,000元、3,000元（
    詳如後述），其持有子彈之期間更達數年之久，數量亦多達
    46顆，犯罪情節重大，惡性非輕，其本案犯罪之原因與環境
    ，在客觀上實無可取足憐之處，況其販賣第二級毒品罪行已
    有前述減刑事由，於依法遞減其刑後，尤難認有何情輕法重
    ，在客觀上足以引起一般同情而顯可憫恕之處，自均無適用
    刑法第59條規定酌減其刑之餘地。至被告所稱其涉世未深、
    智慮淺薄、深受精神疾病所苦、僅為劉承昊牽線、所得報酬
    非鉅、與大盤毒梟有別、販毒對象又屬同一、為警查獲後復
    坦承犯行並勇於指認毒品上游等情，原屬刑法第57條所定科
    刑輕重標準應斟酌之範圍，單憑該等情狀，難認其犯罪有何
    特殊之原因與環境而顯可憫恕，尚非得執為適用刑法第59條
    酌量減輕其刑之依據，其請求依該條規定酌減其刑，自無可
    採。
　㈤原審認被告犯附表一編號3所示非法持有子彈罪，事證明確，
    並審酌被告明知有殺傷力之子彈屬具有高度危險性之管制物
    品，竟於發覺其父謝維和遺留上開數量甚多之子彈後，仍據
    以保管、把玩、非法持有之，對於社會秩序及安寧造成相當
    程度之危險，念其犯後最終尚能勇於承認錯誤並坦承犯行之
    態度，兼衡其教育程度、於本案之前無違反槍砲彈藥刀械管
    制條例而經論罪科刑之前案紀錄、犯罪之動機、目的及手段
    、非法持有之子彈數量、於原審審理時自述曾從事殯葬業之
    工作、由祖父母扶養長大之生活、家庭經濟狀況等一切情狀
    ，量處有期徒刑10月，併科罰金6萬元，並就併科罰金部分
    ，諭知易服勞役之折算標準為以1,000元折算1日。復敘明扣
    案如附表二編號4-1、5-1所示未經試射之子彈共計30顆，屬
    違禁物，不問屬於犯罪行為人與否，均應依刑法第38條第1
    項規定宣告沒收，至扣案如附表二編號4-2、5-2所示子彈共
    計16顆，已於鑑定時試射擊發，現不具子彈完整結構而失其
    效能及殺傷力，爰不予宣告沒收等旨。經核其關於非法持有
    子彈部分，認事用法並無違誤，量刑尚屬妥適，沒收亦無不
    合。被告就原判決關於非法持有子彈部分上訴，指摘原審量
    刑過重，為無理由，應予駁回。
  ㈥原判決關於販賣第二級毒品部分暨定應執行刑部分均撤銷改
    判之理由：
　⒈原審認被告販賣上開大麻予劉承昊共2次，事證明確，而予分
    別論罪科刑並為相關沒收、追徵之諭知，固非無見。惟查
　　被告嗣後供出本案毒品來源為楊占煊，因而查獲楊占煊，已
    如前述，應有毒品危害防制條例第17條第1項減刑規定之適
    用，原審未斟酌及此而為科刑，自有違誤。被告上訴請求適
    用刑法第59條規定酌減其刑云云，固不足採，惟其指摘原審
    未適用毒品危害防制條例第17條第1項規定量刑不當等語，
    則為有理由。是原判決關於其附表一編號1、2所示販賣第二
    級毒品部分，既有上開違誤可議之處，自屬無可維持，應由
    本院將此部分暨定應執行刑部分均撤銷。
　⒉爰審酌被告甫成年，明知大麻具有成癮性及危害性，仍予販
    賣牟利，戕害國民身心健康，助長毒品氾濫，危害社會治安
    ，兼衡其品行、智識程度、生活狀況、各次販賣毒品之動機
    、目的、手段、所販賣之毒品數量、價格、實際所得報酬、
    暨坦承犯行並供出毒品來源供檢警查獲、犯後態度良好等一
    切情狀，分別量處如附表一編號1、2「罪名及宣告刑」欄所
    示之刑，並就前開撤銷改判部分與上訴駁回部分所處之刑，
    其中有期徒刑部分，定其應執行之刑。
　⒊關於沒收：
　⑴被告因前揭事實欄一㈠所載販賣毒品犯行而實際獲取5,000元
    之報酬，此據被告供明在卷（見原審訴字卷第31、82頁），
    另因前揭事實欄一㈡所載販賣毒品犯行而實際獲取之報酬則
    為3,000元或4,000元乙節，亦據被告供述在卷（見原審訴字
    卷第32、82頁），此部分既查無其他證據足認被告獲利確為
    4,000元，依罪疑有利於被告之原則，自應認被告該次所獲
    報酬為3,000元。該等報酬，均屬被告之犯罪所得，雖未扣
    案，仍應依刑法第38條之1第1項前段、第3項規定宣告沒收
    ，於全部或一部不能沒收或不宜執行沒收時，追徵其價額。
　⑵扣案如附表二編號3所示手機（含門號SIM卡），係被告所持
    、供本案販賣第二級毒品所用之物，業據被告供明在卷（見
    偵17432卷第24頁、偵14227卷第242頁、原審訴字卷第30、8
    2、83頁），並有通訊軟體對話紀錄翻拍照片可稽（見他386
    0卷第101至110頁、偵14427卷第331、333至342頁），應依
    毒品危害防制條例第19條第1項規定宣告沒收。
　⑶至扣案如附表二編號1、2所示之物，既據被告供稱係其施用
    大麻、愷他命等毒品所用之物（見偵17432卷第22頁、原審
    訴字卷第140頁），復查無證據足認與本案犯罪有關，自均
    無從宣告沒收，附此敘明。
據上論斷，應依刑事訴訟法第369條第1項前段、第364條、第299
條第1項前段、第368條，修正前毒品危害防制條例第4條第2項、
第17條第2項，毒品危害防制條例第17條第1項、第19條第1項，
刑法第2條第1項前段、第11條、第47條第1項、第51條第5款、第
38條之1第1項前段、第3項，判決如主文。
本案經檢察官滕治平到庭執行職務。
中　　華　　民　　國　　110 　年　　8 　　月　　26　　日
                  刑事第十六庭審判長法　官 葉騰瑞
                                    法　官 廖紋妤
                                    法　官 陳芃宇
以上正本證明與原本無異。
如不服本判決，應於收受送達後20日內向本院提出上訴書狀，其
未敘述上訴之理由者並得於提起上訴後20日內向本院補提理由書
（均須按他造當事人之人數附繕本）「切勿逕送上級法院」。
                                    書記官 陳雅加
中　　華　　民　　國　　110 　年　　9 　　月　　1 　　日
附錄：本案論罪科刑法條全文
修正前毒品危害防制條例第4條
製造、運輸、販賣第一級毒品者，處死刑或無期徒刑；處無期徒
刑者，得併科新臺幣二千萬元以下罰金。
製造、運輸、販賣第二級毒品者，處無期徒刑或七年以上有期徒
刑，得併科新臺幣一千萬元以下罰金。
製造、運輸、販賣第三級毒品者，處七年以上有期徒刑，得併科
新臺幣七百萬元以下罰金。
製造、運輸、販賣第四級毒品者，處五年以上十二年以下有期徒
刑，得併科新臺幣三百萬元以下罰金。
製造、運輸、販賣專供製造或施用毒品之器具者，處一年以上七
年以下有期徒刑，得併科新臺幣一百萬元以下罰金。
前五項之未遂犯罰之。

槍砲彈藥刀械管制條例第12條
未經許可，製造、販賣或運輸子彈者，處1年以上7年以下有期徒
刑，併科新台幣500萬元以下罰金。
未經許可，轉讓、出租或出借子彈者，處6月以上5年以下有期徒
刑，併科新台幣300萬元以下罰金。
意圖供自己或他人犯罪之用，而犯前二項之罪者，處3年以上10
年以下有期徒刑，併科新台幣700萬元以下罰金。
未經許可，持有、寄藏或意圖販賣而陳列子彈者，處5年以下有
期徒刑，併科新台幣300萬元以下罰金。
第1項至第3項之未遂犯罰之。

附表一：
編號 犯罪時間 犯罪事實 罪名及宣告刑 沒收  1 （撤銷改判） 108年7月1日下午7時45分許 如前揭事實欄一㈠所載 謝承儒販賣第二級毒品，累犯，處有期徒刑貳年貳月。 未扣案之犯罪所得新臺幣伍仟元沒收，於全部或一部不能沒收或不宜執行沒收時，追徵其價額。 扣案如附表二編號3所示之物沒收。  2 （撤銷改判） 108年7月4日下午9時許 如前揭事實欄一㈡所載 謝承儒販賣第二級毒品，累犯，處有期徒刑貳年。 未扣案之犯罪所得新臺幣參仟元沒收，於全部或一部不能沒收或不宜執行沒收時，追徵其價額。  3 （上訴駁回） 自103年間某時起至109年5月19日上午10時40分許止 如前揭事實欄二所載 謝承儒犯非法持有子彈罪，累犯，處有期徒刑拾月，併科罰金新臺幣陸萬元，罰金如易服勞役，以新臺幣壹仟元折算壹日。 扣案如附表二編號4-1、5-1所示之物均沒收。  

附表二：
編號 扣案物名稱及數量  內容說明 相關卷證所在 1 大麻磨碎器1個  1.檢驗結果：以氣相層析質譜儀法（GC∕MS）檢驗，經刮取殘渣，檢出大麻成分（見偵17432卷第13頁）。 2.被告供稱為其施用大麻所用之物（見原審訴字卷第140頁）。　 1.扣押物品目錄表（見偵17432卷第91頁） 2.扣案物品清單（見偵17432卷第243頁） 3.扣案物照片（見偵17432卷第97、245頁） 4.毒品初步鑑驗報告單及採證照片（見偵17432卷第101、106至107頁） 5.查獲毒品案檢體送驗紀錄表（見偵17432卷第11頁） 6.交通部民用航空局航空醫務中心109年6月10日毒品鑑定書（見偵17432卷第13頁） 2 電子磅秤1個、愷他命刮卡1張、愷他命吸管1支  被告供承為其所有、供己施用毒品所用之器具，並於偵查中陳明拋棄（見偵17432卷第22頁、偵14227卷第242頁、原審訴字卷第140頁）。 1.扣押物品目錄表（見偵17432卷第91頁） 2.扣案物照片（見偵17432卷第97頁） 3 iphoneXS手機1支（含門號0000000000號SIM卡1張）  1.IMEI(1)：000000000000000，IMEI(2)：000000000000000。 2.被告供承為其所持用、作為本案販賣毒品之通訊工具（見偵17432卷第24頁、偵14227卷第242頁）。  4-1 口徑12GAUGE制式散彈17顆 未經試射11顆 鑑定結果：17顆，均係口徑12GAUGE制式散彈，採樣6顆試射，均可擊發，具殺傷力（見偵17431卷第243頁）。 1.扣押物品目錄表（見偵17431卷第91頁） 2.扣案物品清單（見偵17431卷第241頁） 3.扣案物照片（見偵17431卷第97、245頁） 4.內政部警政署刑事警察局109年6月10日刑鑑字第1090055425號鑑定書（見偵17431卷第243至244頁）  4-2  試射6顆   5-1 非制式子彈29顆 未經試射19顆 鑑定結果：29顆，均係非制式子彈，由口徑9mm制式空包彈組合直徑約9.0mm金屬彈頭而成，採樣10顆試射，均可擊發，具殺傷力（見偵17431卷第243頁）。   5-2  試射10顆